臺灣臺南地方法院民事裁定
110年度司繼字第260號
聲  請  人  中國信託商業銀行股份有限公司


法定代理人  利明献  


關  係  人  財政部國有財產署南區分署

法定代理人  黃莉莉  
上列聲請人聲請選任被繼承人陳任琪即陳淦賀之遺產管理人事件
，本院裁定如下：
    主  文
選任財政部國有財產署南區分署為被繼承人陳任琪即陳淦賀（男
、民國00年0月0日生、身分證統一編號：Z000000000號，民國 1
09年3月23日死亡，死亡前最後住所：臺南市○○區○○里○○00號）
之遺產管理人。
聲請程序費用由被繼承人陳任琪即陳淦賀之遺產負擔。
    理  由
一、按家事事件法第 136條規定，利害關係人或檢察官聲請選任
    遺產管理人時，其聲請書應記載下列事項，並附具證明文件
    ：(一)聲請人。(二)被繼承人之姓名、最後住所、死亡之年
    月日時及地點。(三)聲請之事由。(四)聲請人為利害關係人
    時，其法律上利害關係之事由；親屬會議未依第134條第2項
    或 第135條另為選定遺產管理人時，利害關係人或檢察官得
    聲請法院選任遺產管理人，並適用前項之規定；而法院選任
    之遺產管理人，除自然人外，亦得選任公務機關。次按先順
    序繼承人均拋棄其繼承權時，由次順序之繼承人繼承，其次
    順序繼承人有無不明或第四順序之繼承人均拋棄其繼承權者
    ，準用關於無人承認繼承之規定；繼承開始時，繼承人之有
    無不明者，由親屬會議於一個月內選定遺產管理人，並將繼
    承開始及選定遺產管理人之事由，向法院報明；又無親屬會
    議或親屬會議未於前條所定期限內選定遺產管理人者，利害
    關係人或檢察官，得聲請法院選任遺產管理人，並由法院依
    前項規定為公示催告，民法第1176條第 6項、第1177條、第
    1178條第2項亦分別定有明文。
二、本件聲請狀意旨略以：被繼承人陳任琪即陳淦賀為聲請人之
    債務人，惟被繼承人於 109年3月23日死亡，其法定繼承人
    均已拋棄繼承，為確保聲請人權益，爰檢具相關資料，向法
    院聲請為被繼承人選任遺產管理人等語。
三、經查，聲請人主張之前開事實，業據提出支付命令及確定證
    明書影本、本院家事法庭公告、繼承系統表、全國財產稅總
    歸戶財產查詢清單等為證，堪信為真實；復查被繼承人陳任
    琪即陳淦賀之繼承人均已拋棄繼承權，業據本院依職權調閱
    109年度司繼字第1437號拋棄繼承卷宗查閱無誤。又查，被
    繼承人之親屬會議未依民法第1177條規定選定遺產管理人，
    聲請人為被繼承人之債權人，以利害關係人之地位聲請選定
    被繼承人之遺產管理人，核無不合，應予准許。
四、本院審酌本件屬無人承認繼承之遺產，於清償債權、交付遺
    贈物後，如有剩餘，應歸屬國庫，且遺產管理人之選任係屬
    法院之職權，其職務涉及公益性，除應注意遺產處置之公平
    性外，尚須慮及其適切性，即應兼顧被選任人對遺產、遺債
    之瞭解程度、處裡遺產事務之能力與利害關係等綜合判斷之
    ，而財政部國有財產署南區分署基於管理國有財產之權責，
    由其擔任被繼承人陳任琪即陳淦賀之遺產管理人，執行管理
    及清算遺產職務，尚屬適當。
五、依家事事件法第127條第4項之規定，裁定如主文。
中　　華　　民　　國　　110 　年　　2 　　月　　28　　日
             家事法庭         司法事務官　吳玲媛
以上正本係照原本作成。
如對本裁定抗告，須於裁定送達後10日內向本院提出抗告狀，並
應繳納抗告費新台幣1000元整。 　　　　　　 
中　　華　　民　　國　　11　　年　　3 　　月　　2 　　日
                                  書記官　林木村